臺灣高雄地方法院刑事判決　　　　　　　　　　　　　九十三年度訴字第六八一號
　　公　訴　人　臺灣高雄地方法院檢察署檢察官
　　被　　　告　乙○○
右列被告因毒品危害防制條例案件，經檢察官提起公訴（九十二年度毒偵字第六六四
三號）及移
罪之陳述，經合議庭裁定由受命法官依簡式審判程序獨任審理，本院判決如左：
    主  文
乙○○連續施用第一級毒品，累犯，處有期徒刑捌月。扣案海洛因貳包（驗後淨重分
別為零點零捌公克、零點零陸公克），均沒收銷燬之。
    事  實
一、乙○○於民國八十七年間因施用毒品案件，經本院以八十七年度毒聲字第二五五
    ○號裁定送觀察勒戒後，認無繼續施用毒品之傾向，於八十七年十月一日執行完
    畢釋放，並經臺灣高雄地方法院檢察署檢察官以八十七年度偵字第二二○三二號
    為不起訴處分確定。再於九十年間因施用毒品案件，經本院以九十年度毒聲字第
    三九二五號裁定送觀察勒戒後，認有繼續施用毒品之傾向，再經本院以九十年度
    毒聲字第四六四八號裁定送強制戒治，嗣經裁定停止戒治付保護管束，於九十一
    年七月二十二日保護管束期滿執行完畢，並於九十年間因施用第二級毒品、施用
    第一級毒品案件，先後經本院判處有期徒刑四月、七月確定，嗣經本院裁定應執
    行有期徒刑九月，於九十二年五月十九日縮短刑期執行完畢。詎乙○○仍不知悔
    改，竟基於施用第一級毒品海洛因之概括犯意，於九十二年十一月四日晚上七時
    許至九十三年三月二十九日晚間，在高雄縣岡山鎮○○路一三六號旁之空地，及
    其位於高雄縣岡山鎮○○路一一七巷四九號住所等處，連續施用第一級毒品海洛
    因多次，為警先後(1)於九十二年十一月四日晚上九時二十分許，在高雄縣岡山鎮
    ○○路一三六號查獲，並扣得第一級毒品海洛因一包（驗後淨重零點零八公克）
    ；(2)於九十三年三月二十九日二十一時三十分許，在其位於高雄縣岡山鎮○○路
    一一七巷四九號住處查獲，並扣得第一級毒品海洛因一包（驗後淨重零點零六公
    克）。
二、案經高雄縣政府警察局岡山分局報告臺灣高雄地方法院檢察署檢察官偵查起訴及
    移送併辦。
    理  由
一、按本件被告乙○○所犯係死刑、無期徒刑、最輕本刑為三年以上有期徒刑以外之
    罪，其於準備程序就前揭被訴事實為有罪之陳述，經受命法官告知簡式審判程序
    之旨，並聽取其與公訴人之意見後，本院認無不得或不宜改依簡式審判程序進行
    之處，爰依刑事訴訟法第二百七十三條之一第一項、第二百八十四條之一，裁定
    本件由受命法官獨任進行簡式審判程序，合先敘明。
二、訊據被告乙○○對於右揭犯罪事實均坦承不諱，而被告先後於九十二年十一月四
    日、九十三年三月二十九日經警方依法採集之尿液，經送驗結果確均呈嗎啡陽性
    反應，有高雄縣政府衛生局九十二年十一月二十二日九二煙檢字第一九九一號、
    高雄醫學大學附設中和醫院九十三年四月二十日編號九三○四—一四六號濫用藥
    物尿液檢驗報告、高雄縣政府衛生局九十三年四月五日九三煙檢字一五號煙毒尿
    液檢驗成績書各一份在卷足佐，又經警分別於九十二年十一月四日、九十三年三
    月二十九日所查獲扣案之白粉二包經送驗結果，亦均確屬第一級毒品海洛因（驗
    後淨重分別為零點零八公克，零點零六公克）無訛，有法務部調查局九十三年一
    月八日調科壹字第二二００一六四四０號、九十三年三月三十日調科壹字第二二
    ００一七一四三號鑑定通知書一份在卷可稽，顯見被告自白與事實相符，自得採
    為認定事實之依據。本件事證明確，被告確有在前揭犯罪時間連續施用第一級毒
    品海洛因之犯行甚明。
三、查海洛因屬毒品危害防制條例第二條第二項第一款所稱之第一級毒品，是核被告
    所為，係犯毒品危害防制條例第十條第一項之施用第一級毒品罪。按觀察、勒戒
    或強制戒治執行完畢釋放後，五年內再犯第十條之罪者，檢察官或少年法院應依
    法追訴或裁定交付審理，九十二年七月九日修正公布並於九十三年一月九日生效
    施行之毒品危害防制條例第二十三條第二項定有明文。被告前於八十七年間因施
    用毒品案件，經本院以八十七年度毒聲字第二五五○號裁定送觀察勒戒後，認無
    繼續施用毒品之傾向，於八十七年十月一日執行完畢釋放，並經臺灣高雄地方法
    院檢察署檢察官以八十七年度偵字第二二○三二號為不起訴處分確定，再於九十
    年間因施用毒品案件，經本院以九十年度毒聲字第三九二五號裁定送觀察勒戒後
    ，認有繼續施用毒品之傾向，再經本院以九十年度毒聲字第四六四八號裁定送強
    制戒治，嗣經裁定停止戒治付保護管束，於九十一年七月二十二日保護管束期滿
    執行完畢之事實，有臺灣高等法院被告全國前案紀錄表及臺灣高雄地方法院檢察
    署刑案資料查註紀錄表各一份在卷可按，並經本院調閱臺灣高雄地方法院檢察署
    九十一年度執戒護字第二○三號卷宗核閱無訛，是被告於強制戒治執行完畢釋放
    後，五年內再犯第十條之罪者，自應依法訴追審判。被告持有第一級毒品海洛因
    進而施用，其持有第一級毒品海洛因之低度行為，應為施用之高度行為所吸收，
    不另論罪。又被告先後多次施用第一級毒品海洛因之行為，時間緊接，所犯係構
    成要件相同之罪，顯係基於概括犯意反覆為之，為連續犯，應依刑法第五十六條
    規定論以一罪，並加重其刑。又公訴人起訴事實雖未論及被告於九十二年十一月
    五日起至九十三年三月二十九日止施用海洛因多次之犯行，然此部分事實與公訴
    人起訴並經本院論罪論科之犯罪事實既具有連續犯裁判上一罪關係，應為起訴效
    力之所及，本院自應併予審究。再被告前於九十年間因施用第二級毒品、施用第
    一級毒品案件，分經本院於九十年十月八日、九十年十一月二十一日判處有期徒
    刑四月、七月確定，並經本院裁定應執行有期徒刑九月，於九十二年五月十九日
    縮短刑期執行完畢之事實，有臺灣高等法院被告全國前案紀錄表及臺灣高雄地方
    法院檢察署刑案資料查註紀錄表各一份在卷可按，並經本院調閱臺灣高雄地方法
    院檢察署九十一年度執更字第八○四號執行卷宗核閱屬實，其於有期徒刑執行完
    畢後五年內，再犯本件有期徒刑以上之罪，為累犯，應依刑法第四十七條規定加
    重其刑，並遞加重之。爰審酌被告前因施用毒品，經觀察、勒戒、強制戒治後，
    仍未能徹底戒絕毒品，顯見其戒毒之意志不堅，有失政府制定毒品危害防制條例
    之立法美意，惟念其施用毒品乃戕害自己之身體健康，犯後復已坦承犯行等一切
    情狀，量處如主文所示之刑，以資懲儆。扣案之第一級毒品海洛因二包（驗後淨
    重分別為淨重零點零八公克，零點零六公克），應依毒品危害防制條例第十八條
    第一項前段規定，不問屬犯人與否，宣告沒收銷燬之，至於送驗耗費之海洛因部
    分，既已滅失不存在，自無宣告沒收銷燬之必要，附此敘明。
據上論斷，應依刑事訴訟法第二百九十九條第一項前段，第二百七十三條之一第一項
，毒品危害防制條例第十條第一項、第十八條第一項前段，刑法第十一條、第五十六
條、第四十七條、第七十條，判決如主文。
本案經檢察官甲○○到庭執行職務。
中    華    民    國    九十三    年    五      月        二十一      日
                                  臺灣高雄地方法院刑事第十一庭
                                      法  官  陳  億  芳
右正本證明與原本無異。
如不服本判決，應於判決送達後十日內，向本院提出上訴狀。
                                      書記官  李  梅  芬
中    華    民    國    九十三    年      五      月        二十一      日
附錄本案論罪科刑法條：
毒品危害防制條例第十條
施用第一級毒品者，處六月以上五年以下有期徒刑。
